臺灣臺中地方法院刑事判決
109年度交簡上字第364號
上  訴  人  
即  被  告  陳建成


上列上訴人即被告因公共危險案件，不服本院民國109年10月20
日109年度中交簡字第2715號第一審簡易判決（聲請簡易判決處
刑案號：109年度撤緩偵字第338號），提起上訴，本院管轄之第
二審合議庭判決如下：
    主    文
上訴駁回。
    事實及理由
一、按案件上訴於第二審，被告經合法傳喚，無正當之理由不到
     庭者，得不待其陳述，逕行判決，而對於簡易判決有不服
    者 ，得上訴於管轄之第二審地方法院合議庭，且對於簡易
    判決 上訴，準用刑事訴訟法第3編第1章、第2章除第361條
    以外之 規定，此觀刑事訴訟法第371條、第455條之1第1項
    、第3項規定即明。本案被告陳建成經合法傳喚，無正當理
    由而未於 審理期日到庭，有本院送達證書及刑事報到單在
    卷可稽，依 前開規定，本院自得不待其陳述，由檢察官一
    造辯論而為判 決，合先敘明。
二、本案經本院合議庭審理結果，認第一審刑事簡易判決之認事
    用法及量刑均無不當，應予維持，除證據部分補充「被告陳
    建成於本院準備程序之自白」外，其餘均引用第一審簡易判
     決書記載之犯罪事實、證據及理由（如附件）。
三、上訴人即被告陳建成上訴意旨略以：被告坦認犯行、亦非累
    犯，原審量刑過重，又被告坦承犯行，原審漏未依刑法第59
    條規定酌減其刑等語。
四、經查：
(一)按刑罰之量定，屬法院自由裁量之職權行使，應審酌刑法第
    57條所列各款事由及一切情狀，為酌量輕重之標準，並非漫
    無限制；量刑輕重係屬事實審法院得依職權自由裁量之事項
    ，苟已斟酌刑法第57條各款所列情狀而未逾越法定刑   度
    ，不得遽指為違法；且在同一犯罪事實與情節，如別無其他
    加重或減輕之原因，下級審量定之刑，亦無過重或失輕之不
    當情形，則上級審法院對下級審法院之職權行使，原則上應
    予尊重（最高法院72年台上字第6696號判例、85年度台上字
    第2446號判決意旨參照）。本件被告所犯之刑法第185條之3
    第1項第1款之公共危險罪，其法定刑為「2年以下有期徒刑
    ，得併科20萬元以下罰金」，原審以被告罪證明確，審酌「
    被告前曾因公共危險案件，經法院判決確定並執行完畢，明
    知酒後不得駕車，猶騎車上路，其行為枉顧一般用路公眾之
    生命財產安全，且為警查獲時所測得之吐氣所含酒精濃度達
    每公升0.28毫克，惟念其犯後坦承犯行，態度尚可，學識為
    國中畢業，家庭經濟狀況勉持等一切情狀」，適用刑法第18
    5條之3第1項第1款、第41條第1項前段，刑法施行法第1條之
    1第1項規定，依職權就個案裁量於法定刑度內判處被告有期
    徒刑4月，併諭知徒刑易科罰金之折算標準（以新臺幣1,000
    元折算1日）。本院認原審判決已依刑法第57條之規定，詳
    為審酌量刑事由，其量刑並未逾越法律所規定之範圍，所處
    刑度亦屬妥適，核無裁量逾越或裁量濫用等違法情事，揆諸
    前開實務見解，自不得遽指為違法，率謂原判決有何量刑過
    重之情，況無其餘情事變更因素足以推翻原判決之量刑基礎
    。
(二)至被告主張其已自白，應依刑法第59條規定酌減其刑云云。
    惟原審量刑時已有審酌被告之自白，已如上述，又按刑法第
    59條規定之酌量減輕其刑，必須犯罪另有特殊之原因與環境
    ，在客觀上足以引起一般同情，認為即使予以宣告法定最低
    度刑，猶嫌過重者，始有其適用。該項規定係立法者賦予審
    判者之自由裁量權，俾就具體之個案情節，於宣告刑之擇定
    上能妥適、調和，以濟立法之窮。而是否適用刑法第59條規
    定酌量減輕被告之刑，係實體法上賦予法院得依職權自由裁
    量之事項（最高法院107年度台上字第1105號判決意旨參照
    ）；是刑法第59條之酌量減輕其刑，必其犯罪另有特殊之原
    因、環境或背景，在客觀上足以引起一般之同情，且於法律
    上別無其他應減輕或得減輕之事由，認即予以宣告法定最低
    度刑猶嫌過重者，始有其適用。查酒後駕車危害公共交通安
    全甚鉅，政府相關單位亦三令五申進行勸導，立法者更因此
    先後透過修法提高刑度，藉以展現遏止酒後駕車公共危險行
    為之決心，且被告前於101年間已有因飲酒後駕車之公共危
    險案件遭判處罪刑，有臺灣高等法院被告前案紀錄表在卷可
    稽，仍不知警惕，竟於飲酒後，不顧公眾之安危，貿然騎乘
    機車上路，況被告於警詢供稱：伊飲酒後騎車上路欲返家等
    語（見108年度速偵字第5242號卷第41至42頁），其犯罪未
    見有何特殊原因、環境。衡諸被告本案犯罪原因、犯罪情節
    ，實難認有何足以引起社會上一般人之同情，而有情堪憫恕
    之情形，並非科以最低度刑仍嫌過重之狀況，與刑法第59條
    之要件不相符，自無從按刑法第59條減輕其刑。
五、綜上所述，被告本件上訴為無理由，應予駁回。
據上論斷，應依刑事訴訟法第455條之1第1項、第3項、第371條
、第364條、第368條、第373條，判決如主文。
本案經檢察官林岳賢聲請簡易判決處刑，檢察官張添興到庭執行
職務。
中　　華　　民　　國    110　　年　　9　　月    22　　日
            刑事第十三庭  審判長法  官  李宜娟      
　　　　　　　　　              法  官  洪瑞隆      
　　　　　　　　　              法  官  林德鑫      
以上正本證明與原本無異。
本件判決不得上訴。
                                書記官  劉家汝
中　　華　　民　　國　　110  　年　　9    月　　23　　日
附錄本案論罪科刑法條全文：  
中華民國刑法第185條之3
駕駛動力交通工具而有下列情形之一者，處2年以下有期徒刑，
得併科20萬元以下罰金：
一、吐氣所含酒精濃度達每公升零點二五毫克或血液中酒精濃度
     達百分之零點零五以上。
二、有前款以外之其他情事足認服用酒類或其他相類之物，致不
     能安全駕駛。
三、服用毒品、麻醉藥品或其他相類之物，致不能安全駕駛。
因而致人於死者，處3年以上10年以下有期徒刑；致重傷者，處1
年以上7年以下有期徒刑。 
附件
臺灣臺中地方法院刑事簡易判決　　 109年度中交簡字第2715號
聲　請　人　臺灣臺中地方檢察署檢察官
被　　　告　陳建成  男　(民國00年0月00日生)
　　　　　　　　　　身分證統一編號：Z000000000號
　　　　　　　　　　住○○市○○區○○路0段000巷00號
上列被告因公共危險案件，經檢察官聲請以簡易判決處刑（109
年度撤緩偵字第338號），本院判決如下：
    主    文
陳建成駕駛動力交通工具而吐氣所含酒精濃度達每公升零點二五
毫克以上，處有期徒刑肆月，如易科罰金，以新臺幣壹仟元折算
壹日。
    犯罪事實及理由
一、本件犯罪事實及證據均引用如附件檢察官聲請簡易判決處刑
     書之記載。
二、核被告所為，係犯刑法第185條之3第1項第1款駕駛動力交通
     工具而有吐氣所含酒精濃度達每公升0.25毫克以上情形之
    罪。爰審酌被告前曾因公共危險案件，經法院判決確定並執
    行完畢，明知酒後不得駕車，猶騎車上路，其行為枉顧一般
    用路公眾之生命財產安全，且為警查獲時所測得之吐氣所含
    酒精濃度達每公升0.28毫克，惟念其犯後坦承犯行，態度尚
    可，學識為國中畢業，家庭經濟狀況勉持（見被告警詢調查
    筆錄受詢問人欄之記載）等一切情狀，量處如主文所示之刑
    ，並諭知易科罰金之折算標準。
三、依刑事訴訟法第449條第1項前段、第454條第2項，刑法第18
    5條之3第1項第1款、第41條第1項前段，刑法施行法第1條之
     1第1項，逕以簡易判決處如主文所示之刑。
四、如不服本判決，應自收受送達之翌日起20日內向本院提出上
     訴狀，上訴於本院第二審合議庭（應敘述具體理由並附繕
    本）。
中    華    民    國   109    年    10    月    20    日
                  臺中簡易庭    法  官  許曉怡
上正本證明與原本無異。
                                書記官  郭淑琪
中    華    民    國   109    年    10    月    20    日
附錄本案論罪科刑法條
中華民國刑法第185條之3第1項第1款：
駕駛動力交通工具而有下列情形之一者，處2年以下有期徒刑，
得併科20萬元以下罰金：
一、吐氣所含酒精濃度達每公升零點二五毫克或血液中酒精濃度
     達百分之零點零五以上。
附件：
臺灣臺中地方檢察署檢察官聲請簡易判決處刑書
                                  109年度撤緩偵字第338號
　　被　　　告　陳建成　男　48歲（民國00年0月00日生）
　　　　　　　　　　　　住○○市○○區○○路0段000巷00號
                        （現另案在法務部○○○○○○○執行中）
　　　　　　　　　　　　國民身分證統一編號：Z000000000號
上列被告因公共危險案件，業經偵查終結，認為宜聲請以簡易判
決處刑，茲將犯罪事實及證據並所犯法條分敘如下：
　　　　犯罪事實
一、陳建成前於民國101年間，因公共危險案件，經法院判處有
    期徒刑3月確定，於102年3月5日執行完畢（未構成累犯）。
    自108年9月16日9時許起至同日18時30分許止，在臺中市文
    心路與甘肅路口某工地內，飲用含酒精成分之保力達飲料及
    啤酒後，基於飲酒後駕駛動力交通工具之犯意，騎乘車牌號
    碼000-000號普通重型機車上路。嗣於同日19時25分許，陳
    建成騎乘上開車輛行經臺中市○○區○○路000號前時，因闖越
    紅燈為警攔查，發現其渾身酒味，遂於同日19時30分許，對
    其施以酒精濃度吐氣測試，測得其吐氣所含酒精濃度為每公
    升0.28毫克，而查悉上情。
二、案經臺中市政府警察局清水分局報告偵辦。
　　　　證據並所犯法條
一、上揭犯罪事實，業據被告陳建成於警詢及偵查中均坦承不諱
    ，並有臺中市政府警察局當事人酒精測定紀錄表、員警職務
    報告及臺中市政府警察局舉發違反道路交通管理事件通知單
    影本等在卷可稽，足認被告具任意性之自白與事實相符，本
    件證據明確，被告犯嫌堪以認定。
二、核被告陳建成所為，係犯刑法第185條之3第1項第1款服用酒
    類駕駛動力交通工具罪嫌。
三、依刑事訴訟法第451條第1項聲請逕以簡易判決處刑。
　　此　致
臺灣臺中地方法院
中　　華　　民　　國　 109　　年　　9 　　月　　 3　　日
　　　　　　　　　　　　　　　檢　察　官　 林岳賢
本件正本證明與原本無異
中　　華　　民　　國　 109　　年　　9 　　月　　28　　日
                              書  記  官   魏汝婉
附錄所犯法條：
中華民國刑法第185條之3
駕駛動力交通工具而有下列情形之一者，處2年以下有期徒刑，
得併科20萬元以下罰金：
一、吐氣所含酒精濃度達每公升零點二五毫克或血液中酒精濃度
     達百分之零點零五以上。
二、有前款以外之其他情事足認服用酒類或其他相類之物，致不
     能安全駕駛。
三、服用毒品、麻醉藥品或其他相類之物，致不能安全駕駛。
因而致人於死者，處3年以上10年以下有期徒刑；致重傷者，處1
年以上7年以下有期徒刑。
曾犯本條或陸海空軍刑法第54條之罪，經有罪判決確定或經緩起
訴處分確定，於五年內再犯第1項之罪因而致人於死者，處無期
徒刑或5年以上有期徒刑；致重傷者，處3年以上10年以下有期徒
刑。